

Monica Taulli

DATA DI NASCITA: 22/07/1971

CONTATTI

Nazionalità: Italiana

Sesso: Femminile

Via Francesco De Sanctis 86, 10142 Torino, Italia



(+39) 3334876016

PRESENTAZIONE

Sono una signora di 50 anni, che ha sempre lavorato a contatto con il pubblico e da poco mi sono rimessa in gioco facendo il corso ENAIP per diventare O.S.S. per prendermi cura, a livello professionale, di persone in situazioni di fragilità. Attualmente, sono iscritta al Progetto "Buono Servizio Disoccupati" della Regione Piemonte.

ESPERIENZA LAVORATIVA

22/06/2021 - 30/07/2021 - Torino, Italia

Stage formativo

Interactive Cascina Teghillo

12/03/2021 - 23/04/2021 - Torino, Italia

Stage formativo

R.S.A. Santa Rita

13/09/2013 - 28/02/2014 - Grugliasco, Italia

Commessa di panetteria

Panificio Seghetto di Seghetto Marco

09/2001 - 09/2013 - Torino, Italia

Esercente di panetteria

Ditta Seghetto Mauro

03/1998 - 01/2001 - Torino, Italia

Addetta alla vendita di elettrodomestici

Ditta Odasso

12/1992 - 01/1997 - Torino, Italia

Addetta alla vendita di articoli regalo

Ditta Beltrami

06/1991 - 10/1992 - Torino, Italia

🕨 Addetta alla vendita di libri

Libreria Hellas

ISTRUZIONE E FORMAZIONE

23/12/2020 - 17/09/2021

Qualifica professionale O.S.S. 1000 ore

RANDSTAD

23/12/2020 - 14/06/2021

Corso di formazione specifica alla salute e sicurezza per i lavoratori

ENAIP Torino

31/05/2021

Corso BLS per adulto, bambino e lattante e defibrillazione con AED

Croce Rossa Lanzo Torinese

05/1993 - 06/1993

Hostess Congressuale

Istituto Tecnico per il Turismo Pyramid

09/1985 - 06/1992 - Italia

Diploma Perito Turistico

Istituto Tecnico per il Turismo Pyramid

COMPETENZE LINGUISTICHE

LINGUA MADRE: italiano

ALTRE LINGUE:

francese

Ascolto B2	Lettura B2	Produzione orale B2	Interazione orale B1	Scrittura B2
inglese				
Ascolto A2	Lettura A2	Produzione orale A2	Interazione orale A2	Scrittura A2
Tedesco				
Ascolto A2	Lettura A2	Produzione orale A2	Interazione orale A2	Scrittura A2

COMPETENZE DIGITALI

Social Network / Google / Padronanza del Pacchetto Office (Word Excel PowerPoint ecc) / Gestione autonoma della posta e-mail / GoogleChrome / Windows / Android

PATENTE DI GUIDA

•

Patente di guida: B

AUTOMUNITA



Automunita

Autorizzo il trattamento dei miei dati personali presenti nel CV ai sensi dell'art. 13 d. lgs. 30 guigno 2003 n. 196 - "Codice in materia di protezione dei dati personali" e dell'art. 13 GDPR 679/16 - "Regolamento europeo sulla protezione dei dati personali".

Touler Monice

Torino, 16/10/2021